# 职工薪酬准则的具体处理的疑问

提问人：cmhlist 时间：2014-08-27 08:42:05
关于职工薪酬准则第三条包括通过企业与劳务中介公司签订用工合同向企业提供服务的人员。这条例如像租车公司租赁司机和车辆这种属于职工薪酬范围吗，还有一些向企业提供服务，支付的劳务费用，其公司不是劳务中介公司而是一些其他公司，这些劳务费用属于职工薪酬范围吗？

回答人：chenyiwei
关键是哪一方负责对这些人的管理，包括工作任务分派、业绩考核和奖惩、决定其薪酬、决定是否继续雇佣等的决定实质上由哪一方作出。

提问人：Alisa_wang 时间：2014-09-21 14:43:59
陈老师，我看相关贴子指出职工薪酬准则变化中的其中一项是，非货币性福利采用公允价值计量，与原准则应用指南不一样。我看了一下，原准则应用指南也是要求按公允价值计量啊，说自产产品发福利用公允价值计量，但说到自有房屋提供给职工使用，用折旧费做为成本，指的是这个不同吗？
还有一个问题，是关于带薪缺勤的，通常企业的带薪缺勤好像都没有按准则去处理。休假职工和非休假职工的工资都会在一起正常发放，也不会分别计提。新准则既然是规定了单独计提带薪缺勤部分的成本费用和应付职工薪酬，是不是意味着正常的薪酬计提和分配是要扣除休假人员的?否则就重复了。但好像企业都没有对这块分别处理，是这样的吗陈老师?如果不计提，有什么问题吗？ 还是说，因为今年没有休假，职工多提供了劳务，应多支付的成本应在本年同时确认。明年享受年休假是不再确认成本费用？

回答人：chenyiwei
准则虽然对带薪缺勤做出了规定，但对于大部分企业而言，带薪缺勤的相关支出（尤其是跨年的）对报表整体而言的影响都是显著不重大的，因此多数情况下可以简化处理。

提问人：Alisa_wang 时间：2014-09-22 13:27:36
陈老师，我看相关贴子指出职工薪酬准则变化中的其中一项是，非货币性福利采用公允价值计量，与原准则应用指南不一样。我看了一下，原准则应用指南也是要求按公允价值计量啊，说自产产品发福利用公允价值计量，但说到自有房屋提供给职工使用，用折旧费做为成本，指的是这个不同吗？

回答人：chenyiwei
我理解这方面应无差异，以自有房屋免费提供给职工做宿舍，计入职工薪酬和相关成本费用的仍然是按照该房屋的成本计算的折旧额。